# 请教：关于权益法下被投资单位的亏损冲减长期应收款的疑问

提问人：geowalker 时间：2016-03-11 11:36:07
实质上构成对被投资单位净投资的长期权益（长期应收款中的债权）。
但无论实质上如何，无论投资单位在可预见的未来是否准备收回，在企业破产清算时，这种应收款与应收账款等都具有同等的索取权吧，那怎 能视为长期股权投资来冲减呢？长期股权投资的利益，得等到其他债权结清后才能考虑，与前 面的长期应收款根本不是一回事嘛。
我觉得这种长期应收款不应该被冲减，而是应该考虑计提减值准备才合理（如果有证据表明被投资单位可能会亏损到资不抵债时）。
谢谢大家

回答人：chenyiwei
其他实质上构成对被投资单位净投资的长期权益，通常是指长期应收项目。比如，企业对被投资单位的长期债权，该债权没有明确的清收计划、且在可预见的未来期间不准备收回的，实质上构成对被投资单位的净投资。
从上述定义中就可以看出一点：要成为“其他实质上构成对被投资单位净投资的长期权益”，一个必要的前提是投资方对该被投资方的财务支持预期是长期的，在可预见的未来没有终止该支持的计划，否则就不再符合该定义，而变成常规的应收款项了。所以如果投资方已经打算对该被投资公司破产清算，那么这部分长期应收款就不再是这里所说的“长期权益”。